臺灣臺中地方法院刑事判決　　　　　　　　　　　　九十一年度交易字第四九四號
　　公　訴　人　臺灣臺中地方法院檢察署檢察官
　　被　　　告　乙○○
右列被告因過失致死等案件，經檢察官提起公訴 (九十年度偵字第一六四一○號)，?
本院決如左：
    主  文
乙○○服用酒類，不能安全駕駛動力交通工具而駕駛，處有期徒刑參月；又因過失致
人於死，處有期徒刑玖月；應執行有期徒刑拾月。緩刑參年。
    事  實
一、乙○○於民國（下同）九十年七月二十六日二十二時二十分至二十四時許，在台
    中縣沙鹿鎮○○路一三八號朋友家吃燒酒雞。同年月二十七日凌晨一時許，服用
    酒類，已不能安全駕駛動力交通工具，仍駕駛ＯＢ─一三一七號自小客車，附載
    女友甲○○，沿台中縣梧棲鎮○○路右側第二快車道（該路段雙向各有四線快車
    道），由西往東方向直行，至該路與中華路交岔路口，號誌為直行綠燈。應注意
    行車速度須依標誌或標線之規定，又汽車行駛時，駕駛人應注意車前狀況並隨時
    採取必要之安全措施及飲酒後吐氣所含酒精成份超過每公升○、二五毫克以上，
    得駕車。而依當時情形又無不能注意之情事，竟疏於注意，在該速度限制五十公
    里以下之路段，以時速七十至八十公里違規超速行駛，又未注意車前狀況並隨時
    採取必要之安全措施。適董家寧也違規酒後駕駛ＴＸ─五七八二號自小客車，沿
    中棲路內側快車道，由東往西方向，至上述交岔路口，又違規未遵守道路交通號
    誌之指示，不停車等待左轉彎專用燈號誌亮起來，貿然以時速約一、二十公里左
    轉彎進入交岔路口內。乙○○雖見到董家寧之車，卻因服用酒類後判斷能力降低
    ，誤以為董家寧之車會在左轉彎待轉道停車，只閃大燈、鬆油門，任由其車繼續
    以高速直行進入交岔路口內，俟發現不對，已無從採取必要之煞車、閃避等安全
    措施，兩車頭因此猛烈相撞。董家寧之車打轉二圈，人彈出車外墜於外側快車道
    ，傷重不能動彈，約一分鐘後，又為一輛不明車號之白色豐田轎車輾過。乙○○
    之車也失控往左側弧狀滑行六十五點四公尺，侵入對向車道撞及丙○○駕駛之Ｋ
    三─五七二號大貨車後車身才停止。董家寧經送醫延至同日二時三分不治死亡。
    乙○○於同日一時五十一分為血液酒精濃度檢驗達五十七ｍｇ／ｄｌ（相當於呼
    氣酒精濃度每公升○點二九毫克）。董家寧於同日五時四十一分為血液酒精濃度
    檢驗達二百七十九ｍｇ／ｄｌ（相當於呼氣酒精濃度每公升一點四毫克）。
二、案經董家寧之妻丁○○告訴及台中縣警察局清水分局報告檢察官偵查起訴。
    理  由
一、上開事實業據被告乙○○於警訊及偵審中供認不諱，核與告訴人丁○○及證人丙
    ○○、甲○○於警訊、偵查中敘述情節相符，又有交通事故調查報告表、現場照
    片十八張、乙○○與董家寧之診斷證明書、生化檢驗單各一張附卷可稽。被害人
    董家寧因本件車禍受傷死亡，亦經檢察官督同檢驗員相驗屬實，製有相驗筆錄、
    相驗屍體證明書、驗斷書附於本署九十年度相字第一八五號卷宗可憑。按刑法
    第一百八十五條之三條文中所稱「不能安全駕駛動力交通工具」係屬抽象危險犯
    ，除衡之行為人駕車時飲用酒類之程度及血液中酒精含量之多寡外，並應參以行
    為人當時之精神狀態、駕馭車輛之情形及對於交通號誌或指揮之遵守能力，以資
    相佐，斷非徒以飲酒數量作為取決是否成罪之唯一標準。否則，個人酒量殊異，
    偶因特殊情狀致未達平日精神狀態者亦所在多有，欲以劃一標準遽為能否安全駕
    車或酒醉之論斷，誠屬難能。是駕駛人於呼氣中酒精濃度達每公升零點五五毫克
    以上者，固得認為不能安全駕駛，然在此標準以下之行為，如輔以其他客觀事實
    得作為不能安全駕駛之判斷時，亦屬之，法務部八十八年五月十八日法八八檢字
    第００一六六九號函即同此旨。被告駕車前即已飲用酒類，於駕駛車輛肇事後，
    經警測定其吐氣中所含酒精成分已達每公升零點二九毫克，已超過法定不得駕車
    之規定，揆之前揭說明，其駕駛車輛之注意能力已因飲酒而較平日為低，並與他
    車發生碰撞，顯已不能安全駕駛動力交通工具，猶執意駕車，是被告於服用酒類
    後顯已達到不能安全駕駛動力交通工具之犯行，堪以認定。另按行車速度須依標
    誌或標線之規定，及汽車駕駛人應注意車前狀況，隨時採取必要安全措施。又飲
    酒後吐氣所含酒精成超過每公升○、二五毫克以上，不得駕車道路交通安全規則
    第九十三條第一項、第九十四條第三項、第一百十四條第二款分別定有明文。被
    告乙○○駕車自應注意上述道路交通安全規定，其依當時路況並無不能注意之情
    事，其疏未注意及此以致肇事，顯有過失。況此部分經送台灣省台中縣區車輛行
    車事故鑑定委員會鑑定，亦與本院持相看法，有該會中鑑字第九○○五五二號鑑
    定意見書附卷可參。雖被害人董家寧也與有過失，但仍不能執此免除其刑事責任
    。被告過失駕車肇事行為與被害人董家寧之死亡結果間，具有相當因果關係。是
    被告過失致人於死犯行，亦臻明確。
二、核被告乙○○所為係犯刑法第一百八十五條之三公共危險罪及同法第二百七十六
    條第一項之過失致死罪。被告所犯上開二罪，犯意各別，構成要件不同，應予分
    論併罰。另被告酒醉駕車，因而致人死亡，並應負刑責，所犯過失致死罪部分，
    應依道路交通管理處條例第八十六條第一項規定，加重其刑。爰審酌被告酒醉駕
    車造成他人生命之喪失，危害大眾交通安全甚巨，其過失程度非輕，惟肇事後已
    以新台幣三百零五萬元（此有卷附調解書足憑）與被害人家屬達成和解，被害人
    家屬內心所受傷痛程度等一切情狀，分別量處如主文所示之刑，並定其應執行刑
    ，以資懲儆。次查被告前未曾受有期徒刑以上刑之宣告，有台灣高等法院被告全
    國前案紀錄表在卷可查，並與被害人家屬成立調解賠償損害，經此科刑教訓，當
    知所警惕而無再犯之虞，本院認其所受刑之宣告，以暫不執行為適當，爰依法併
    予宣告緩刑，以啟自新。
據上論斷，應依刑事訴訟法第二百九十九條第一項前段、刑法第一百八十五條之三、
第二百七十六條第一項、第五十一條第五款、第七十四條第一款，道路交通管理處條
例第八十六條第一項規定，罰金罰鍰提高標準條例第一條前段，判決如主文。
中      華      民      國    九十一    年      十      月    二十九    日
                                  臺灣臺中地方法院交通法庭
                                        法  官  許金樹
右正本證明與原本無異
如不服本判決應於送達後十日內向本院提出上訴狀
                                        書記官
中      華      民      國    九十一    年      十      月    二十九    日
附錄本案論罪科刑法條全文
刑法第一百八十五條之三：
服用毒品、麻醉藥品、酒類或其他相類之物，不能安全駕駛動力交通工具而駕駛者，
處一年以下有期徒刑，拘役或三萬元以下罰金。
中華民國刑法第二百七十六條第一項：
因過失致人於死者，處二年以下有期徒刑、拘役或二千元以下罰金。
